智慧財產法院行政判決
　　　　　　　　　　　　　　　　　 99年度行專訴字第111號
　　　　　　　　　　　　　　　　　　99年12月23日辯論終結
原　　　告　葉建宏
訴訟代理人　桂齊恆律師
複 代 理人　江郁仁律師
訴訟代理人　林景郁專利師
被　　　告　經濟部智慧財產局
代　表　人　王美花（局長）
訴訟代理人　陳哲賢
參　加　人　精威科技股份有限公司
代　表　人　李若存
上列當事人間因新型專利舉發事件，原告不服經濟部中華民國99
年5 月28日經訴字第09906056710 號訴願決定，提起行政訴訟，
並經本院裁定命參加人獨立參加本件被告之訴訟。本院判決如下
：
　　主  文
訴願決定及原處分均撤銷。
被告就第M286969 號「記憶卡式的讀卡機」新型專利舉發案，應
為撤銷專利權之處分。
訴訟費用由被告負擔。
    事實及理由
一、事實概要：參加人前於民國94年10月18日以「記憶卡式的讀
    卡機」向被告申請新型專利，經被告編為第94217959號進行
    形式審查准予專利後，發給新型第M286969 號專利證書（下
    稱系爭專利）。嗣原告提出證據2 之94年10月11日公告之第
    94209058號「微型記憶卡轉接裝置」新型專利案、證據3之
    94年5 月21日公告之第93216590號「具USB 介面之SD記憶卡
    」新型專利案、證據4 之93年6 月1 日公告之第92200895號
    「多傳輸介面記憶卡」新型專利案等為證，於98年7 月10日
    以其違反專利法第108 條準用第26條第2 項、第3 項及第94
    條第4 項規定，不符新型專利要件為由，對之提起舉發。案
    經被告審查，以98年11月30日（98）智專三(二)04131 字第09
    820775710 號專利舉發審定書為「舉發不成立」之處分。原
    告不服，提起訴願，經訴願決定駁回，原告猶未甘服，遂向
    本院提起行政訴訟。本院因認本件訴訟之結果，參加人之權
    利或法律上利益將受損害，乃依行政訴訟法第42條第1 項規
    定，依職權裁定命參加人獨立參加本件被告之訴訟。
二、本件原告主張：
  (一)系爭專利係一種記憶卡式的讀卡機，其申請專利範圍有7 項
    ，其中申請專利範圍第1 項為獨立項，而第2 項至第7 項係
    直接或間接依附申請專利範圍第1 項之附屬項。申請專利範
    圍第1 項係「一種記憶卡式的讀卡機，包括：一殼體，其上
    開設有至少一插接槽；一電路板，係容置在該殼體，該電路
    板鄰近其二端及至少一側緣的表面的對應佈設電路上，利用
    表面黏著技術，分別焊接固定有複數支接腳，形成一第一外
    部連接器、一第二外部連接器及至少一內部連接器，其中該
    第一外部連接器及該第二外部連接器係曝露在可供接觸的狀
    態，該內部連接器係設在該插接槽的對應位置，使一記憶卡
    被插入該插接槽時，該記憶卡上複數個導電接點可與該內部
    連接器的該等接腳形成電氣上的連接；一遮體，係可活動地
    設該電路板上鄰近該第二外部連接器的一端，以在該遮體與
    該殼體組合成一體時，其整體尺寸等於第一種記憶卡規格的
    尺寸。」。系爭專利之技術特徵在提供一種整體尺寸等於一
    種記憶卡規格之讀卡機，當其殼體與遮體組合成一體時，可
    直接插入至電子裝置之介面插槽內。惟系爭專利之技術特徵
    相較於已公開之先前技術，對於所屬技術領域具有通常知識
    者係可輕易完成而不具進步性。另系爭專利之專利說明書亦
    有未明確且充分揭露之情事，顯有違專利法第108 條準用第
    26條第2項、第3項規定之情事。
  (二)就系爭專利申請專利範圍第1 項部分：
  1.被告認為系爭專利申請專利範圍第1 項之結構特徵係界定在
    記憶卡式之讀卡機構造，並非在於固接方式改良，且就一般
    接合業者而言，黏著之接合技術已屬業界所熟習之先前習知
    技術，況由系爭專利說明書第10頁以下及圖式第2 圖至第5
    圖所揭示內容，暨系爭專利申請專利範圍已明確記載申請專
    利之創作，並為其專利說明書及圖式所支持者，尚難謂系爭
    專利有違專利法第108 條準用第26條第2 項及第3 項之規定
    。惟系爭專利申請專利範圍第1 項是否違反專利法第26條第
    2 項及第3 項規定，重點不在於「表面黏著技術」是否為一
    般接合業者所熟習之先前習知技術，而在於其電路板上之第
    一、第二外部連接器及內部連接器是否可能由「表面黏著技
    術」焊接數支接腳所構成。原告主張之事實乃系爭專利所稱
    構成第一、第二外部連接器及內部連接器的接腳不可能由表
    面黏著技術（SMT ）以焊接方式構成，顯與被告及原訴願機
    關所指涉之事並不相同。
  2.被告認為證據3 之後蓋係可拆卸而與系爭專利申請專利範圍
    第1 項之遮體不同。惟系爭專利對遮體與電路板之組合構造
    宣示了一個比較大的範圍，凡是可活動地組合或套設在電路
    板鄰近第二外部連接器一端而令整體尺寸等於第一種記憶卡
    規格尺寸之結構，均係系爭專利所稱之遮體或嵌套。而系爭
    專利申請專利範圍第1 項僅以「係可活動地設該電路板上鄰
    近該第二外部連接器的一端」界定與遮體之連接關係，再分
    別於申請專利範圍第4 項及第7 項進一步定義具體之連接技
    術（樞接、嵌套），足見證據3 之後蓋亦屬系爭專利申請專
    利範圍第1項 所定義之遮體。是被告與原訴願機關認為系爭
    專利之遮體係可活動之結構與證據3 之後蓋係單獨分離之結
    構有所差異，顯屬有誤。
  3.被告認為證據2 及證據3 之組合並無法證明系爭專利申請專
    利範圍第1 項不具進步性。惟證據2 包括一由下殼、上蓋及
    金屬上板組成之殼體，其外觀為標準尺寸之SD記憶卡，亦即
    等同於系爭專利之殼體。證據2 之殼體（下殼）上形成有一
    插槽，可供迷你記憶卡插入，以便利用殼體將迷你記憶卡轉
    換成標準之SD記憶卡尺寸。而證據3 在該USB 介面上可活動
    地套設有一後蓋，當證據3 欲以其USB 介面插接至電腦上時
    ，係將其後蓋退開而使USB 露出。如欲作為標準SD記憶卡使
    用時，即將後蓋套蓋在USB 介面，隨即由後蓋配合上蓋、底
    板組成一標準記憶卡的規格尺寸，以便插入電腦上之記憶卡
    插槽。又證據2 未揭示之第二外部連接器及遮體，已揭示於
    證據3 。而證據2 係一微型記憶卡轉接裝置（亦即為記憶卡
    式的讀卡機），至證據3 為具有兩種介面（第一、第二外部
    連接器），且在第二外部連接器上又可活動地套設有一後蓋
    ，對於所屬技術領域具有通常知識者係可組合證據2 、證據
    3 而輕易完成系爭專利申請專利範圍第1 項內容，足以證明
    其不具進步性。
  (三)就系爭專利申請專利範圍第2 項、第3 項、第4 項及第7 項
    部分：被告主張系爭專利申請專利範圍第2 項、第3 項、第
    4 項及第7 項係直接或間接依附於申請專利範圍第1 項，均
    係申請專利範圍第1 項獨立項之細部結構描述及其限縮。而
    證據2 與證據3 之組合既無法證明系爭專利申請專利範圍第
    1 項不具進步性，自無法證明系爭專利申請專利範圍第2 項
    、第3 項、第4 項及第7 項不具進步性。惟查；
  1.就系爭專利申請專利範圍第2 項部分：系爭專利申請專利範
    圍第2 項進一步界定系爭專利申請專利範圍第1 項之殼體包
    括一上殼體及一下殼體，該二殼體間形成一容置空間，恰可
    用以容置該電路板，並包覆在該電路板外，該殼體上設有第
    一開口及第二開口，該第一開口及第二開口係分別設在對應
    於該第一外部連接器及第二外部連接器之位置，使該第一外
    部連接器及第二外部連接器上之該等接腳曝露在可供觸接之
    狀態。而證據3 之底板及上蓋分別等同於系爭專利的下殼體
    及上殼體，該上、下殼體之間形成一容置空間供容置基板，
    該基板即等同系爭專利之電路板。又證據3 上蓋之兩端分別
    為一肋條及封閉框部，其上分別形成開口使USB 介面接點及
    SD介面接點暴露在外供接觸之用。而該上蓋上的肋條及封框
    框部即等同於系爭專利殼體上之第一、第二開口。是以系爭
    專利申請專利範圍第2 項之技術特徵已為證據3 所揭示，故
    不具進步性。
  2.就系爭專利申請專利範圍第3 項部分：系爭專利申請專利範
    圍第3 項進一步界定系爭專利申請專利範圍第2 項之插接槽
    係開設在該殼體上，對應於該內部連接器之位置，以在一符
    合第二種記憶卡規格的記憶卡被插入該插接槽時，該記憶卡
    上複數個導電接點恰可與該內部連接器之複數支接腳形成電
    氣上之連接。而證據2 之殼體（下殼）上具有一插槽，供迷
    你記憶卡插入，故證據2 之插槽等同於系爭專利殼體上之插
    接槽。又證據2 之基板上設有複數端子係對應位於插槽之內
    側端，當迷你記憶卡插入該轉接裝置之插槽內，即與基板上
    之連接端子構成電連接。是以系爭專利申請專利範圍第3 項
    之技術特徵已揭露於證據2 ，故不具進步性。
  3.就系爭專利申請專利範圍第4 項部分：系爭專利請求項4 係
    進一步界定系爭專利申請專利範圍第1 項或第3 項之遮體一
    端設有一凹槽，該凹槽的大小恰可容置該電路板上設有該第
    二外部連接器之一端。此一特徵已見於證據3 第一圖所示，
    其後蓋上形成有一缺口，其尺寸適與記憶卡上的USB 介面匹
    配，而可套設於該USB 介面上。是以系爭專利申請專利範圍
    第4 項之技術特徵已為證據3 所揭示，故不具進步性。
  4.就系爭專利申請專利範圍第7 項部分：系爭專利申請專利範
    圍第7 項進一步界定系爭專利申請專利範圍第1 項或第3 項
    所述之遮體可為一嵌套，該嵌套一端可活動地套設至該電路
    板上鄰近該第二外部連接器之一端，令該第二外部連接器恰
    包覆在該嵌套內，當該嵌套與該殼體套合成一體時，所形成
    之整體尺寸，係等於該第一種記憶卡規格之尺寸。而系爭專
    利之嵌套，等同於證據3 之後蓋，且如證據3 之第一圖所示
    ，其後蓋上形成有一缺口，其尺寸適與記憶卡上的USB 介面
    匹配，而可套設於該USB 介面上，該後蓋經套設在記憶卡上
    的USB 介面後即構成一標準之記憶卡尺寸，故已完全揭露系
    爭專利請求項7 界定之專利特徵。是以系爭專利申請專利範
    圍第7 項之技術特徵已為證據3 所揭示，故不具進步性。
  (四)就系爭專利申請專利範圍第5 項部分：原告係組合證據2 、
    證據3 及證據4 ，主張系爭專利申請專利範圍第5 項不具進
    步性，則判斷系爭專利申請專利範圍第5 項是否不具進步性
    ，不應在於其與證據4 之樞接構造是否相同，而在於對所屬
    技術領域中具有通常知識者是否可由證據2 至證據4 之教示
    而輕易思及系爭專利申請專利範圍第5 項之內容。又證據3
    揭示一種利用殼體（底板、上蓋）與一後蓋組合後可構成記
    憶卡尺寸之技術手段，而證據4 則揭示其連接介面（等同於
    系爭專利之第二外部連接器）係為可樞轉。如是組合下，系
    爭專利申請專利範圍第5 項自可為所屬技術領域具有通常知
    識者根據證據2 至證據4 之教示而輕易完成，故不具進步性
    。
  (五)就系爭專利申請專利範圍第6 項部分：原告係組合證據2 、
    證據3 及證據4 ，主張系爭專利申請專利範圍第6 項所揭示
    「遮體係藉由一絞鍊，樞接至該電路板與該殼體上鄰近該第
    二外部連接器一端的對應位置上」之技術特徵不具進步性。
    而被告之原處分理由(六)認為證據4 並無揭示絞鏈構造，該領
    域中具有通常知識者並無從由證據4 之揭示聯想到絞鏈構造
    ，而認為證據2 、證據3 與證據4 之組合不足以證明系爭專
    利請求項第6 項不具進步性。惟「絞鍊」原本即為用於樞接
    之習知元件，系爭專利將其運用在遮體與電路板之間之樞接
    ，仍然不脫「絞鍊」原有之樞接功能，應屬顯而易知。又系
    爭專利申請專利遮體與電路板組合後，不論長度、厚度及寬
    度都須符合記憶卡之尺寸，而由系爭專利第3 圖可以看出，
    其採用之絞鍊整體外徑已經大於遮體與殼體之厚度許多，亦
    即絞鍊將突出於讀卡機之上下表面，此種狀況將使系爭專利
    之記憶卡式讀卡機無法順利插入電腦上之記憶卡插槽。系爭
    專利並未明確揭示如何利用鉸鏈將遮體樞接至電路板一端，
    倘被告認為該絞鍊係習知技術，應可為所屬技術領域具有通
    常知識者所能瞭解並應用，即認同系爭專利申請專利範圍第
    6 項為易於思及之習知技術運用而不具進步性之事實。
  (六)原告依智慧財產案件審理法第33條規定，提出新證據，亦即
    提出證據5 之中國大陸授權公告號CN0000000Y實用新型專利
    案、證據6 之中國大陸授權公告號CN0000000Y發明專利案、
    證據7 之中國大陸授權公告號CN0000000Y實用新型專利案，
    係與系爭專利內容相同的中國大陸實用新型專利案、證據8
    之中國大陸第14815 號無效宣告請求審查決定書，係以前列
    證據5 、證據6 對證據7 提起無效宣告之審查決定書。證據
    5 相較於系爭專利申請專利範圍第1 項之差別特徵均已揭露
    於證據6 ，故證據5 與證據6 之組合足以證明系爭專利申請
    專利範圍第1 項不具進步性。又系爭專利申請專利範圍第2
    項至第7 項之技術特徵，均亦為證據5 與證據6 之組合所揭
    示，故不具進步性。
  (七)綜上所述，系爭專利申請專利範圍各請求項相較證據2 至證
    據6 確實不具進步性，且系爭專利已違反專利法第108 條準
    用第26條第2 項、第3 項之規定等情。並聲明求為判決：1.
    撤銷訴願決定及原處分。2.被告應為舉發成立、撤銷系爭專
    利權之審定。
三、被告則以：
  (一)就系爭專利申請專利範圍第1 項部分：
  1.系爭專利申請專利範圍第1 項之結構特徵係界定在記憶卡式
    之讀卡機構造，並非在於固接方式改良，且就一般接合業者
    而言，黏著之接合技術已屬業界所熟習之先前習知技術。況
    由系爭專利說明書第10頁以下及圖式第2 圖至第5 圖所揭示
    內容，可知除已明確敘述記憶卡式之讀卡機構造外，並充分
    揭露係採表面黏著技術將支接腳焊接固定之接合手段，應為
    其所屬技術領域中具有通常知識者所能瞭解系爭專利之技術
    內容，並得據以實施，而系爭專利申請專利範圍已明確記載
    申請專利之創作，並為其專利說明書及圖式所支持者，尚難
    謂系爭專利有違專利法第108 條準用第26條第2 項及第3 項
    之規定。
  2.系爭專利申請專利範圍第1 項係界定一種記憶卡式的讀卡機
    構造，與證據2 、證據3 相較，系爭專利所界定之第二外部
    連接器及遮體等構造，並未為證據2 所揭露。又系爭專利所
    界定上述該遮體係用於記憶卡介面而可活動地設電路板上鄰
    近第二外部連接器的一端，以在該遮體與殼體組合成一體者
    ，其與證據3所揭示之後蓋係用於USB介面而屬可拆卸構件，
    亦即系爭專利之遮體係可活動之結構，與證據3之後蓋係單
    獨分離之結構有所差異，而該等差異並非其所屬技術領域中
    具有通常知識者可經由證據3而顯能輕易完成系爭專利之技
    術內容者，故證據2及證據3之組合並無法證明系爭專利申請
    專利範圍第1項不具進步性。
  (二)就系爭專利申請專利範圍第2 項、第3 項、第4 項及第7 項
    部分：系爭專利申請專利範圍第2 項、第3 項、第4 項及第
    7 項係直接或間接依附於申請專利範圍第1 項，均係申請專
    利範圍第1 項獨立項之細部結構描述及其限縮。而證據2 與
    證據3 之組合既無法證明系爭專利申請專利範圍第1 項不具
    進步性，自無法證明系爭專利申請專利範圍第2 項、第3 項
    、第4 項及第7 項不具進步性。
  (三)就系爭專利申請專利範圍第5 項部分：系爭專利申請專利範
    圍第5 項係附屬於系爭專利申請專利範圍第4 項，並進一步
    限縮該遮體上設有樞軸，以樞接至該殼體上鄰近該第二外部
    連接器一端對應位置上所設之樞孔，使該遮體可活動地組裝
    至該殼體上，當該電路板上鄰近該第二外部連接器之一端恰
    容置在該遮體之該凹槽內，而組合成一體時，該遮體與該殼
    體所形成之整體尺寸，係等於該第一種記憶卡規格之尺寸。
    至證據2 之第2 圖及證據3 之第1 圖所揭示之技術特徵已如
    前述，另證據4 之第9A、9B圖揭示記憶卡之連接介面及本體
    係藉由分別設置在連接介面及本體上之軸體相互樞接，藉此
    使連接介面成為可活動樞轉。惟證據4 之可活動樞轉者為連
    接介面，並非如系爭專利申請專利範圍第5 項之可活動樞轉
    者為遮體。原告自認證據2 、證據3 及證據4 之組合，得質
    疑系爭專利申請專利範圍第5 項之進步性。然由上述可知，
    證據2 、證據3 與證據4 之組合，尚不足以證明系爭專利申
    請專利範圍第5 項不具進步性。
  (四)就系爭專利申請專利範圍第6 項部分：系爭專利申請專利範
    圍第6 項係附屬於系爭專利申請專利範圍第4 項，並進一步
    限縮該遮體係藉由一絞鍊，樞接至該電路板與該殼體上鄰近
    該第二外部連接器一端之對應位置上，令該遮體與該殼體組
    合成一體時，該電路板上鄰近該第二外部連接器之一端恰可
    容置在該遮體之該凹槽內。至證據2 之第2 圖、證據3 之第
    1 圖及證據4 之第9A、9B圖所揭示之技術特徵已如前述，另
    揭示記憶卡之連接介面及本體係藉由分別設置在連接介面及
    本體上之軸體相互樞接，藉此使連接介面成為可活動樞轉。
    惟證據4 並無揭示絞鏈構造，該領域中具有通常知識者並無
    從由證據4 之揭示聯想到絞鏈構造。原告自認證據2 、證據
    3 及證據4 之組合，得質疑系爭專利申請專利範圍第6 項之
    進步性。然由上述可知，證據2 、證據3 與證據4 之組合，
    尚不足以證明系爭專利申請專利範圍第6 項不具進步性。
  (五)原告於行政訴訟階段提出證據5 與證據6 ，主張證據5 與證
    據6 之組合，足以證明系爭專利不具進步性。惟上開證據係
    於行政訴訟階段始提出，與原告舉發時所提之證據不具有同
    一基礎事實之關聯性，核屬新證據，其既未經參加人答辯及
    被告審酌，亦未於訴願階段時提出而踐行訴願前置程序，自
    不得於訴訟時執為主張原處分違法之依據。惟被告仍依智慧
    財產案件審理法第33條規定，就原告所提出之新證據表示意
    見如下：
  1.證據5 係揭示一讀卡機結構，設有上、下殼所組成之本體，
    於本體內設有轉換電路，關於該電路設有插槽，使插槽突露
    於本體的一側，該電路連接一USB 插頭。而證據6 揭露一種
    用於USB 介面之低厚度連接裝置及其儲存器儲存裝置，原告
    並主張證據6 揭示之護蓋套上存儲卡後，即與一般之存儲卡
    大小相同。然證據5 或證據6 所揭示均非在電路板上形成一
    第一外部連接器、又形成一第二外部連接器及又形成至少一
    內部連接器，其中該第一外部連接器及該第二外部連接器係
    曝露在可供觸接之狀態，該內部連接器係設在該插接槽之對
    應位置。證據5 與證據6 之組合難以聯想出在電路板上形成
    一第一外部連接器、又形成一第二外部連接器及又形成至少
    一內部連接器，其中該第一外部連接器及該第二外部連接器
    係曝露在可供觸接之狀態，內部連接器係設在該插接槽的對
    應位置。是原告主張系爭專利申請專利範圍第1項相較於證
    據5與證據6之組合不具進步性，自不足採。
  2.證據5 與證據6 之組合尚不足以證明系爭專利申請專利範圍
    第1 項不具進步性，而系爭專利申請專利範圍第2 項至第7
    項，既係依附於系爭專利申請專利範圍第1 項，則證據5 與
    證據6之組合，自亦不足以證明系爭專利申請專利範圍第2項
    至第7 項不具進步性等語，茲為抗辯。並聲明駁回原告之訴
    。
四、參加人主張：參加人經合法通知後，無正當理由未於言詞辯
    論期日到場，亦未提出任何證據資料或書狀供本院佐參。
五、參酌上開當事人之陳述內容，可知本件兩造主要爭點乃：
  (一)系爭專利申請專利範圍第1項是否符合專利法第108條準用第
    26條第3項之規定？
  (二)系爭專利新型說明是否符合專利法第108條準用第26條第2項
    之規定？
  (三)證據2與證據3是否可證明系爭專利申請專利範圍第1項不具
    進步性？
  (四)證據2與證據3是否可證明系爭專利申請專利範圍第2項不具
    進步性？
  (五)證據2與證據3是否可證明系爭專利申請專利範圍第3項不具
    進步性？
  (六)證據2與證據3是否可證明系爭專利申請專利範圍第4項不具
    進步性？
  (七)證據2、證據3與證據4是否可證明系爭專利申請專利範圍第
    5項不具進步性？
  (八)證據2、證據3與證據4是否可證明系爭專利申請專利範圍第
    6項不具進步性？
  (九)證據2與證據3是否可證明系爭專利申請專利範圍第7項不具
    進步性？
  (十)證據5與證據6是否可證明系爭專利申請專利範圍第1項不具
    進步性？
  (十一)證據5與證據6是否可證明系爭專利申請專利範圍第2項不具
    進步性？
  (十二)證據5與證據6是否可證明系爭專利申請專利範圍第3項不具
    進步性？
  (十三)證據5 與證據6 是否可否證明系爭專利申請專利範圍第4 項
    不具進步性？
  (十四)證據5 與證據6 是否可否證明系爭專利申請專利範圍第5 項
    不具進步性？
  (十五)證據5 與證據6 是否可否證明系爭專利申請專利範圍第6 項
    不具進步性？
  (十六)證據5 與證據6 是否可否證明系爭專利申請專利範圍第7 項
    不具進步性？
六、就上開爭點事項，茲分別論述如下：
  (一)按凡利用自然法則之技術思想，對物品之形狀、構造或裝置
    之創作，而可供產業上利用者，得依法申請取得新型專利，
    為專利法第93條及第94條第1 項前段所明定。復依同法第10
    8 條準用第26條第2 項及第3 項之規定，新型說明應明確且
    充分揭露，使該新型所屬技術領域中具有通常知識者，能瞭
    解其內容，並可據以實施，而申請專利範圍應明確記載申請
    專利之新型，各請求項應以簡潔之方式記載，且必須為發明
    說明及圖式所支持。又「新型專利無第1 項所列情事，但為
    其所屬技術領域中具有通常知識者依申請前之先前技術顯輕
    易完成時」，仍不得依法申請取得新型專利，同法第94條第
    4 項亦有明文。
  (二)本件參加人前於94年10月18日以「記憶卡式的讀卡機」向被
    告申請新型專利，經被告編為第94217959號進行形式審查准
    予專利後，發給新型第M286969 號專利證書。經查，系爭專
    利申請專利範圍共計7 項，其中第1 項為獨立項，第2 至7
    項為直接或間接依附於第1 項之附屬項。系爭專利各項申請
    專利範圍所揭露之技術特徵分別為：「1.一種記憶卡式的讀
    卡機，包括：一殼體，其上開設有至少一插接槽；一電路板
    ，係容置在該殼體，該電路板鄰近其二端及至少一側緣的表
    面的對應佈設電路上，利用表面黏著技術，分別焊接固定有
    複數支接腳，形成一第一外部連接器、一第二外部連接器及
    至少一內部連接器，其中該第一外部連接器及該第二外部連
    接器係曝露在可供觸接的狀態，該內部連接器係設在該插接
    槽的對應位置，使一記憶卡被插入該插接槽時，該記憶卡上
    複數個導電接點可與該內部連接器的該等接腳形成電氣上的
    連接；一遮體，係可活動地設該電路板上鄰近該第二外部連
    接器的一端，以在該遮體與該殼體組合成一體時，其整體尺
    寸等於第一種記憶卡規格的尺寸。」、「2.如申請專利範圍
    第1 項所述的讀卡機，其中該殼體包括一上殼體及一下殼體
    ，該二殼體間形成一容置空間，恰可用以容置該電路板，並
    包覆在該電路板外，該殼體上設有第一開口及第二開口，該
    第一開口及第二開口係分別設在對應於該第一外部連接器及
    第二外部連接器的位置，使該第一外部連接器及第二外部連
    接器上的該等接腳曝露在可供觸接的狀態。」、「3.如申請
    專利範圍第2 項所述的讀卡機，其中該插接槽係開設在該殼
    體上，對應於該內部連接器的位置，以在一符合第二種記憶
    卡規格的記憶卡被插入該插接槽時，該記憶卡上複數個導電
    接點恰可與該內部連接器的複數支接腳形成電氣上的連接。
    」、「4.如申請專利範圍第1 或3 項所述的讀卡機，其中該
    遮體的一端設有一凹槽，該凹槽的大小恰可容置該電路板上
    設有該第二外部連接器的一端。」、「5.如申請專利範圍第
    4 項所述的讀卡機，其中該遮體上設有樞軸，以樞接至該殼
    體上鄰近該第二外部連接器一端對應位置上所設的樞孔，使
    該遮體可活動地組裝至該殼體上，當該電路板上鄰近該第二
    外部連接器的一端恰容置在該遮體的該凹槽內，而組合成一
    體時，該遮體與該殼體所形成的整體尺寸，係等於該第一種
    記憶卡規格的尺寸。」、「6.如申請專利範圍第4 項所述的
    讀卡機，其中該遮體係藉由一絞鍊，樞接至該電路板與該殼
    體上鄰近該第二外部連接器一端的對應位置上，令該遮體與
    該殼體組合成一體時，該電路板上鄰近該第二外部連接器的
    一端恰可容置在該遮體的該凹槽內。」、「7.如申請專利範
    圍第1 或3 項所述的讀卡機，其中該遮體可為一嵌套，該嵌
    套一端可活動地套設至該電路板上鄰近該第二外部連接器的
    一端，令該第二外部連接器恰包覆在該嵌套內，當該嵌套與
    該殼體套合成一體時，所形成的整體尺寸，係等於該第一種
    記憶卡規格的尺寸。」（參附件圖示1-1 、1-2 、1-3 所示
    ）。
  (三)承前所述，本件原告主張系爭專利有得撤銷之事由，主要係
    提出證據2 之94年10月11日公告之第94209058號「微型記憶
    卡轉接裝置」新型專利案、證據3 之94年5 月21日公告之第
    93216590號「具USB 介面之SD記憶卡」新型專利案、證據4
    之93年6 月1 日公告之第92200895號「多傳輸介面記憶卡」
    新型專利案等為證。嗣於本院審理時，原告另提出證據5 之
    西元2001年12月26日公告之中國第CN2468100Y號「一種新型
    的讀卡機結構」專利案，以及證據6 之西元2003年08月20日
    公開之中國第CN1437089 號「用於USB 介面的低厚度連接裝
    置及其儲存器儲存裝置」專利案。其中證據2 部分乃係一種
    微型記憶卡轉接裝置，其包括有下殼（10）、組裝在下殼（
    10）之端子槽（12）處之基板（20）、設置在基板（20）上
    側並與下殼（10）形成插槽（14）之金屬上板（30）以及組
    裝在基板（20）上側以保護基板（20）之上蓋（40），該金
    屬上板（30）中央設置有相對於基板（20）端子之接地片（
    31），該基板（20）於上側設置有定位凸塊（25）以及供金
    屬上板（30）之側邊定位之定位段差，金屬上板（30）上設
    置有對應於定位凸塊（25）之定位孔，在接地片（31）之末
    端部處朝基板彎折有彎曲部（34），組裝時，只要利用金屬
    上板（30）之側邊碰觸到基板（20）之定位段差，並使得基
    板（20）之定位凸塊（25）插入定位孔，即可將金屬上板（
    30）及基板（20）相互定位，而由於金屬上板（30）上沒有
    任何突出結構，因此上蓋（40）在蓋合固定基板（20）時，
    可壓迫到接地片（31），讓接地片（31）之彎曲部（34）有
    效地與基板（20）端子接觸以進行接地，因此組裝方便，且
    不會有接觸不良之問題發生（參附件圖示2 所示）。另證據
    3 乃係一種具USB 介面之SD記憶卡，係於一上蓋（40）、底
    板（10）之間夾設有一記憶卡電路板（20），電路板（20）
    上係形成有SD介面接點（23），並於相對該SD介面接點（23
    ）另端突出一延伸平台（21），其上形成有USB 導電點（22
    ），復於該USB 導電點（22）處疊放一USB 傳電導板（30）
    以增加該平台厚度，以符合USB 標準規格，藉此於單一記憶
    卡上係能有效整合兩種不同介面，提供更高實用性予消費者
    （參附件圖示3 所示）。而證據4 係一種多傳輸介面記憶卡
    ，其特徵在於該記憶卡控制晶片具有雙介面傳輸功能，以達
    到一記憶卡有兩種傳輸功能，可以達到與多種電子終端產品
    相互連通之方便性者（參附件圖示4 所示）。至證據5 係一
    種新型之讀卡機結構，主要設有由上、下殼（31、32）所組
    成之本體（3 ），於本體（3 ）內設有轉換電路，並於該電
    路設有插槽（34），使插槽（34）突露於本體（3 ）之一側
    ，該電路連接一USB 插頭（36），將該插頭（36）伸出本體
    （3 ）之前端，使讀卡機（300 ）可不需要連接導線之狀態
    下，插接於電腦主機，免除導線之牽絆，且因插槽（34）之
    設計，可供更換不同的快閃記憶卡，以提高其實用價值（參
    附件圖示5 所示）。而證據6 則係一種用於USB 介面之低厚
    度連接裝置及其儲存器儲存裝置，其包括：一連接器本體，
    承載後敘之元件，其高度相容於標準USB 介面插槽內部空間
    高度，以嵌入標準USB 介面插槽的內部：一金屬端子組，設
    於連接器本體上，並由若干金屬片所組成，以作為接觸USB
    介面插槽內部電子訊號的連接用；一金屬焊接組，由若干金
    屬焊接點所組成並設於連接器本體上，供作為印刷電路板或
    訊號連接線焊接，而成電路回路。此外，該低厚度連接裝置
    亦改型為一種可插入USB 插槽的電子訊號連接裝置，以該兩
    種連接裝置可分別運用於一種雙介面儲存器資料儲存裝置，
    或者一種儲存器資料儲存裝置（參附件圖示6 所示）。上開
    舉發證據之公開日均早於系爭專利申請日，自均得作為與系
    爭專利比對之適格前案資料，殆無疑問。
  (四)以下即依據前揭所列爭點，分別加以論述：
  1.系爭專利申請專利範圍第1 項是否符合專利法第108 條準用
    第26 條第3 項之規定？
    系爭專利係一種記憶卡式讀卡機，有關其申請專利範圍第1
    項所揭露之技術特徵，業經說明於理由六(二)中，茲不再贅。
    原告主張系爭專利申請專利範圍第1 項之電路板（40）上之
    第一外部連接器（42）、第二外部連接器（43）及內部連接
    器（44）之接腳不可能由表面黏著技術（SMT ）以焊接方式
    構成，因此顯然不符合專利法第108 條準用第26條第3 項之
    規定，即記載並不明確，且未為說明及圖示所支持。經查，
    所謂表面黏著技術（Surface Mount Technology, SMT ），
    主要係使用在電子產品之組裝技術，其方法係將電子元件之
    接腳焊接在印刷電路板擺放面之同一層上，使電子元件與印
    刷電路板產生電性連接。茲審視系爭專利第2 、3 圖，可知
    系爭專利申請專利範圍第1 項之第一外部連接器（42）、第
    二外部連接器（43）及內部連接器（44）之複數支接腳皆為
    焊接在電路板（40）擺放面之同一層上，系爭專利所屬技術
    領域中具有通常知識者依申請專利範圍之記載，即可明確瞭
    解其意義，難謂該等接腳不可能由表面黏著技術（SMT ）以
    焊接方式構成，且系爭專利申請專利範圍第1 項已明確記載
    「該電路板鄰近其二端及至少一側緣的表面的對應佈設電路
    上，利用表面黏著技術，分別焊接固定有複數支接腳，形成
    一第一外部連接器、一第二外部連接器及至少一內部連接器
    」之接腳與電路板電性連接之技術特徵，故系爭專利申請專
    利範圍第1 項所載內容堪認已為說明及圖式所支持，符合專
    利法第108 條準用第26條第3 項之規定。
  2.系爭專利新型說明是否符合專利法第108 條準用第26條第2
    項之規定？
    原告復主張參加人系爭專利申請專利範圍並未充分揭露其技
    術內容，無法使該發明所屬技術領域中具有通常知識者，能
    瞭解其內容，並可據以實施，因此顯然不符合專利法第108
    條準用第26條第2 項之規定。經查，系爭專利主要在於改良
    習知之讀卡機結構，使其實現讀卡機及轉接器之功能，系爭
    專利之新型說明及第2 至6 圖已明確且充分揭露其記憶卡式
    之讀卡機結構，而利用表面黏著技術（SMT ）將連接器之接
    腳焊接在印刷電路板擺放面之同一層上，乃屬系爭專利所屬
    技術領域中之習知接合技術手段，因此可使系爭專利所屬技
    術領域中具有通常知識者，能瞭解其內容，並可據以實施，
    堪認系爭專利之新型說明已充分揭露此部分技術特徵，並足
    以使該發明所屬技術領域中具有通常知識者，能瞭解其內容
    ，並可據以實施，故符合專利法第第108 條準用第26條第2
    項之規定。
  3.證據2 與證據3 及其組合可否證明系爭專利申請專利範圍第
    1 項不具進步性：
  (1)系爭專利申請專利範圍第1 項之內容已如前述，而有關證據
    2 及證據3 所揭露之技術特徵，亦已說明於理由六(三)欄，亦
    不再贅。經查，證據2 乃一種微型記憶卡轉接裝置，即記憶
    卡式之讀卡機，故系爭專利申請專利範圍第1 項之標的「一
    種記憶卡式的讀卡機」，顯然已為證據2 所揭露；又，證據
    2 第二圖揭露其微型記憶卡轉接裝置係包含上蓋（40）、金
    屬上板（30）以及下殼（10）所組成之殼體，且金屬上板（
    30）與下殼（10）形成插槽（14），故系爭專利申請專利範
    圍第1 項之「一殼體，其上開設有至少一插接槽」技術特徵
    ，亦為證據2 所揭露；又系爭專利申請專利範圍第1 項之電
    路板（40）等同於證據2 之基板（20），證據2 第二圖揭露
    基板（20）係容置在上蓋（40）、金屬上板（30）以及下殼
    （10）所組成之殼體，而證據2 說明書第6 頁倒數第4 行至
    最後1行記載：「基板（20），係組裝在下殼（10）之端子
    槽（12）處，其一側設有對應於端子槽（12）之端子（圖中
    未示），另側設有與端子連接，並由基板（20）朝外側延伸
    之複數連接端子（21）……」等語，可知，證據2 之基板（
    20）一側對應於端子槽（12）之端子，係藉由端子槽（12）
    曝露在可供觸接之狀態（即等同於系爭專利申請專利範圍第
    1 項之第一外部連接器42），而證據2 第二圖揭露基板（20
    ）之連接端子（21）係設在插槽（14）之對應位置，可使微
    型記憶卡被插入插槽（14）時，微型記憶卡上之導電接點可
    與連接端子形成電氣連接（即等同於系爭專利申請專利範圍
    第1 項之內部連接器44），因此系爭專利申請專利範圍第1
    項之「電路板」之「第一外部連接器」與「內部連接器」等
    技術特徵為證據2 所揭露。惟因證據2 之基板（20）僅有一
    種與外部連接器連接之端子（對應於端子槽12的端子），並
    不具有可與第二種外部連接器連接之端子，故系爭專利申請
    專利範圍第1 項之「電路板」之「第二外部連接器」技術特
    徵，並未為證據2 所揭露；其次，證據2 之微型記憶卡轉接
    裝置並不具有等同於系爭專利申請專利範圍第1項之「遮體
    」元件，故系爭專利申請專利範圍第1 項之「遮體」技術特
    徵亦未為證據2 所揭露。
  (2)而證據3 係一種具USB 介面之SD記憶卡，係於一上蓋（40）
    、底板（10）之間夾設有一記憶卡電路板（20），電路板（
    20）上係形成有SD介面接點（23），並於相對該SD介面接點
   （23）另端突出一延伸平台（21），其上形成有USB 導電點
   （22），復於該USB 導電點（22）處疊放一USB 傳電導板（
    30）以增加該平台（21）厚度，以符合USB 標準規格，藉此
    於單一記憶卡上係能有效整合兩種不同介面，提供更高實用
    性予消費者。茲比較兩者，系爭專利申請專利範圍第1項之
    電路板（40）等同於證據3 之記憶卡電路板（20），遮體（
    60）等同於證據3 之後蓋（50）。證據3 第一、二圖揭露記
    憶卡電路板（20）之一端有SD介面接點（23），記憶卡電路
    板（20）之另一端有由USB 導電點（22）與導電接點（31）
    所形成之USB介面接點（32），另外，證據3說明書第8頁倒
    數第7 行至倒數第3 行記載：「如第二圖所示，因前述上蓋
    （40）前後端係形成有鏤空的柵狀部及封閉框部（42），故
    前述SD介面接點（23）與USB介面接點（32）均呈現外露狀
    態，令記憶卡對應插設於一SD或USB 連接埠時，連接埠內的
    導電端子能與卡片上的該些接點（32）對應接觸……」等語
    ，可知證據3 之記憶卡電路板（20）上之SD介面接點23係曝
    露在可供觸接之狀態（即等同於系爭專利申請專利範圍第1
    項之第一外部連接器42），USB 介面接點（32）亦曝露在可
    供觸接之狀態（即等同於系爭專利申請專利範圍第1項之第
    二外部連接器43），故系爭專利申請專利範圍第1項之「電
    路板」之「第一外部連接器」與「第二外部連接器」等技術
    特徵，業已為證據3 所揭露；又證據3 第一、二圖揭露其SD
    記憶卡具有一後蓋（50），係可活動地套設記憶卡電路板（
    20）上鄰近USB 介面接點（32）（即系爭專利申請專利範圍
    第1 項之第二外部連接器43）之一端，而證據3 說明書第9
    頁第1至2行記載：「後蓋（50）對應套設於該USB接頭後，
    整體尺寸係符合一標準規格的SD記憶卡，可直接插設於一SD
    連接埠中……」等語，可知，證據3 之後蓋（50）與上蓋（
    40）及底板（10）所形成之殼體組合成一體時，其整體尺寸
    等於SD記憶卡（即系爭專利申請專利範圍第1項之第一種記
    憶卡）規格之尺寸，故系爭專利申請專利範圍第1項之「一
    遮體，係可活動地設該電路板上鄰近該第二外部連接器之一
    端，以在該遮體與該殼體組合成一體時，其整體尺寸等於第
    一種記憶卡規格的尺寸」技術特徵，為證據3所揭露。
  (3)另就系爭專利申請專利範圍第1 項之功效而言，系爭專利申
    請專利範圍第1 項之記憶卡式之讀卡機具有透過USB 介面插
    槽讀寫某一規格記憶卡內資料，或將其插入一電子裝置符合
    另一記憶卡規格介面插槽內，進行資料讀寫，同時實現讀卡
    機及轉接器之功效。查證據2 之微型記憶卡轉接裝置，亦具
    有供微型記憶卡插入並將其插入一電子裝置符合另一記憶卡
    規格之介面插槽內，以進行資料讀寫之功效，故系爭專利申
    請專利範圍第1項之轉接器功效相同於證據2；次查，證據3
    之記憶卡亦具有可插入USB 介面插槽或符合SD記憶卡規格之
    介面插槽內，以進行資料讀寫的功效，故系爭專利申請專利
    範圍第1 項之雙介面讀卡機功效與證據3 相同；是以，系爭
    專利申請專利範圍第1 項之功效係為證據2 與3 之相加，並
    無新功效產生。
  (4)綜觀前述，系爭專利申請專利範圍第1 項之「殼體」及「電
    路板」之「第一外部連接器」與「內部連接器」等技術特徵
    為證據2所揭露，「遮體」及「電路板」之「第一外部連接
    器」與「第二外部連接器」等技術特徵為證據3所揭露，且
    系爭專利申請專利範圍第1 項之功效亦為證據2 與3 之相加
    。是以，就整體言之，系爭專利申請專利範圍第1項並未產
    生不可預期之功效，為其所屬技術領域中具有通常知識者依
    證據2 與3 之先前技術顯能輕易完成，故證據2 與3 之組合
    已足以證明系爭專利申請專利範圍第1 項不具進步性。被告
    於原處分理由第3 頁理由(四)第11至15行表示：「另外證據3
    之後蓋係為可拆卸的，及後蓋是單獨分離的，此與系爭專利
    請求項1之遮體係可活動地設電路板上鄰近第二外部連接器
    的一端，以在該遮體與該殼體組合成一體，證據3所揭示的
    後蓋與系爭專利請求項1 的遮體並不相同……」云云，及行
    政訴訟答辯書第2頁倒數第5行至最後一行謂：「證據3所指
    後蓋50乃是屬於USB介面，而系爭專利遮體則是用於記憶卡
    介面，USB介面後蓋係為可拆卸的，及後蓋是單獨分離的，
    自與記憶卡介面遮體係可活動地設電路板上鄰近第二外部連
    接器的一端，以在該遮體與殼體組合成一體，二者之間自然
    不同……」云云。惟查，證據3 之後蓋（50）係為與上蓋（
    40）及底板（10）組成之殼體，以可相互單獨分離方式套設
    於殼體其中一側所形成之USB 接頭，且整體尺寸係符合一標
    準規格之SD記憶卡，其與系爭專利申請專利範圍第1項之遮
    體（60）具有相同之技術特徵；另查，系爭專利申請專利範
    圍第5 、6 項為間接依附於第1 項之附屬項，第7 項為直接
    依附於第1 項之附屬項，其中系爭專利申請專利範圍第5 項
    進一步界定「遮體60上設有樞軸62，以樞接至該殼體50上…
    …」之技術特徵，系爭專利申請專利範圍第6 項進一步界定
    「遮體60係藉由一絞鍊65，樞接至該電路板40與該殼體50上
    ……」，以及系爭專利申請專利範圍第7項進一步界定「遮
    體60可為一嵌套80，該嵌套80一端可活動地套設置該電路板
    上……」，而附屬項性質上屬被依附之請求項之特殊實施方
    式，故系爭專利申請專利範圍第1項（獨立項）之「一遮體
    ，係可活動地設該電路板上……」技術特徵，其中「可活動
    地」應包含「遮體藉由樞接元件而樞接至殼體上」（系爭專
    利申請專利範圍附屬項第5、6項），以及「遮體與殼體相互
    分離式的套設至殼體上」（系爭專利申請專利範圍附屬項第
    7 項）。是以，原處分認為證據3 所揭示之的後蓋與系爭專
    利請求項1 之遮體並不相同云云，顯有誤解。
  4.證據2 與證據3 之組合可否證明系爭專利申請專利範圍第2
    項不具進步性：
  (1)查系爭專利申請專利範圍第2 項係依附於第1 項之附屬項，
    其進一步就第1項所揭露之技術特徵限定為「其中該殼體包
    括一上殼體及一下殼體，該二殼體間形成一容置空間，恰可
    用以容置該電路板，並包覆在該電路板外，該殼體上設有第
    一開口及第二開口，該第一開口及第二開口係分別設在對應
    於該第一外部連接器及第二外部連接器的位置，使該第一外
    部連接器及第二外部連接器上的該等接腳曝露在可供觸接的
    狀態」。經查，證據3 第一圖揭露殼體係由上蓋（40）與底
    板（10）所組成，而上蓋（40）與底板（10）間形成容置空
    間，可用以容置記憶卡電路板20，並包覆在記憶卡電路板（
    20）外，故系爭專利申請專利範圍第2 項所進一步界定之「
    其中該殼體包括一上殼體及一下殼體，該二殼體間形成一容
    置空間，恰可用以容置該電路板，並包覆在該電路板外」技
    術特徵，應已為證據3 所揭露；又證據3 說明書第8 頁倒數
    第7 行至倒數第3行記載：「如第二圖所示，因前述上蓋（
    40）前後端係形成有鏤空的柵狀部及封閉框部（42），故前
    述SD介面接點（23）與USB介面接點（32）均呈現外露狀態
    ，令記憶卡對應插設於一SD或USB連接埠時，連接埠內的導
    電端子能與卡片上的該些接點（32）對應接觸……」等語，
    可知證據3 之記憶卡其上蓋（40）前後端係形成有鏤空之柵
    狀部（即系爭專利申請專利範圍第2項之第一開口511）及封
    閉框部（42）（即系爭專利申請專利範圍第2 項之第二開口
    512 ），且係分別對應於SD介面接點（23）（即系爭專利申
    請專利範圍第2 項之第一外部連接器42）及USB 介面接點（
    32）（即系爭專利申請專利範圍第2 項之第二外部連接器43
    ）位置，使SD介面接點（23）及USB 介面接點（32）腳曝露
    在可供觸接之狀態，故系爭專利申請專利範圍第2項之「該
    殼體上設有第一開口及第二開口，該第一開口及第二開口係
    分別設在對應於該第一外部連接器及第二外部連接器的位置
    ，使該第一外部連接器及第二外部連接器上的該等接腳曝露
    在可供觸接的狀態」技術特徵，同為證據3 所揭露。
  (2)系爭專利申請專利範圍第2 項相較於第1 項，乃增加以上、
    下殼體包覆電路板，以及以第一開口與第二開口分別曝露第
    一外部連接器與第二外部連接器之功效。經查，證據3 之記
    憶卡具有以上蓋與底板包覆電路板，以及對應SD介面接點與
    USB 介面接點的位置設有開口，使其曝露在外的功效，故系
    爭專利申請專利範圍第2 項所揭示之以上、下殼體包覆電路
    板，以及以第一開口與第二開口分別曝露第一外部連接器與
    第二外部連接器之功效，與證據3相同 ，而系爭專利申請專
    利範圍第1 項之功效既為證據2 與3 之相加，已如前述，是
    系爭專利申請專利範圍第2項之功效亦為證據2與3之相加，
    並無新功效產生。
  (3)綜上所述，系爭專利申請專利範圍第2 項所依附之第1 項不
    具進步性，已如前述，其進一步界定之附屬技術特徵又為證
    據3 所揭露，且系爭專利申請專利範圍第2 項之功效為證據
    2 與3 之相加，是以，就整體言之，系爭專利申請專利範圍
    第2項並未產生不可預期之功效，為其所屬技術領域中具有
    通常知識者依證據2與3之先前技術顯能輕易完成，故證據2
    與3可證明系爭專利申請專利範圍第2項不具進步性。
  5.證據2 與證據3 之組合可否證明系爭專利申請專利範圍第3
    項不具進步性：
  (1)查系爭專利申請專利範圍第3 項係依附於第2 項之附屬項，
    其進一步界定之技術特徵為「其中該插接槽係開設在該殼體
    上，對應於該內部連接器的位置，以在一符合第二種記憶卡
    規格的記憶卡被插入該插接槽時，該記憶卡上複數個導電接
    點恰可與該內部連接器的複數支接腳形成電氣上的連接」。
    經查，證據2 第一、二圖揭露插槽（14）係開設在由上蓋（
    50）、金屬上板（30）及下殼（10）所組成之殼體上，且插
    槽（14）係對應於複數個連接端子21所組成之內部連接器位
    置，使得微型記憶卡（即第二種規格之記憶卡）插入插槽（
    14）時，微型記憶卡上複數個導電接點恰可與連接端子（21
    ）形成電氣連接，故系爭專利申請專利範圍第3 項所界定之
    附屬技術特徵已為證據2 所揭露。
  (2)又系爭專利申請專利範圍第3 項為第2 項之附屬項，相較於
    第2項，第3項係增加插接槽（521）可供符合第二種記憶卡
    規格之記憶卡插入之功效。然查，證據2之記憶卡轉接裝置
    插槽（14），具有可供微型記憶卡（即第二種規格之記憶卡
    ）插入之功效，故系爭專利申請專利範圍第3項之插接槽可
    供符合第二種記憶卡規格之記憶卡插入之功效，與證據3 相
    同，而系爭專利申請專利範圍第2 項之功效與證據2 與3 之
    組合相同，已如前述，是以系爭專利申請專利範圍第3 項之
    功效亦為證據2 與3 之相加，並無新功效產生。
  (3)綜上所述，系爭專利申請專利範圍第3 項所依附之第2 項不
    具進步性，已如前述，其進一步界定之附屬技術特徵為證據
    2 所揭露，且系爭專利申請專利範圍第3 項之功效為證據2
    與3 之相加，是以，就整體言之，系爭專利申請專利範圍第
    3項並未產生不可預期之功效，為其所屬技術領域中具有通
    常知識者依證據2 與3 之先前技術即顯能輕易完成，故證據
    2 與3 之組合可證明系爭專利申請專利範圍第3 項不具進步
    性。
  6.證據2 與證據3 之組合可否證明系爭專利申請專利範圍第4
    項不具進步性：
  (1)按系爭專利申請專利範圍第4 項係依附於第1 或3 項之附屬
    項，其揭露之附屬技術特徵為「其中該遮體的一端設有一凹
    槽，該凹槽的大小恰可容置該電路板上設有該第二外部連接
    器的一端」；經查，證據3 第一圖揭露後蓋（50）之一端設
    有一缺口（51），且缺口（51）之大小恰可容置記憶卡電路
    板（20）上USB 介面連接器之一端，足見系爭專利申請專利
    範圍第4 項界定之附屬技術特徵已為證據3 所揭露；另系爭
    專利申請專利範圍第4 項相較於第1 或3 項，乃增加遮體（
    60）以凹槽容置第二外部連接器（43）之功效。經查，證據
    3 之記憶卡之後蓋（50）具有可容置USB 介面連接器之功效
    ，故系爭專利申請專利範圍第4項之遮體以凹槽容置第二外
    部連接器之功效，與證據3 相同，而系爭專利申請專利範圍
    第1 或3 項之功效為證據2 與3 之組合，已如前述，是系爭
    專利申請專利範圍第4 項之功效亦為證據2 與3 之相加，且
    未產生新功效。
  (2)綜上所述，系爭專利申請專利範圍第4項所依附之第1或3項
    既已不具進步性，系爭專利申請專利範圍第4 項進一步界定
    之附屬技術特徵復為證據3所揭露，且系爭專利申請專利範
    圍第4 項之功效又與證據2 與3 之組合相同，是以，就整體
    而言，系爭專利申請專利範圍第4項並未產生不可預期之功
    效，且為其所屬技術領域中具有通常知識者依證據2 與3 之
    先前技術，即能輕易完成，故證據2 與3 可證明系爭專利申
    請專利範圍第4 項不具進步性。
  7.證據2 、證據3 與證據4 之組合可否證明系爭專利申請專利
    範圍第5 項不具進步性：
  (1)查系爭專利申請專利範圍第5 項係依附於第4 項之附屬項，
    其進一步界定之附屬技術特徵為「其中該遮體上設有樞軸，
    以樞接至該殼體上鄰近該第二外部連接器一端對應位置上所
    設的樞孔，使該遮體可活動地組裝至該殼體上，當該電路板
    上鄰近該第二外部連接器的一端恰容置在該遮體的該凹槽內
    ，而組合成一體時，該遮體與該殼體所形成的整體尺寸，係
    等於該第一種記憶卡規格的尺寸」；而證據4係一種多傳輸
    介面記憶卡，其特徵在於該記憶卡控制晶片具有雙介面傳輸
    功能，以達到一記憶卡有兩種傳輸功能，可以更便利達到與
    多種電子終端產品相互連通之方便性。茲依證據4 說明書第
    8 頁第12至14行所載：「再請參閱第九A 圖及第九B 圖，該
    記憶卡（280 ）之連接介面（285 ）及本體（286 ）係藉由
    分別設置於連接介面（285 ）及本體（286 ）上之軸體（28
    51、2861）相互樞接……」等語，以及證據4第九A及B圖已
    揭露在連接介面（285 ）設有軸體（2851），以樞接至本體
    （286 ）對應位置上所設之軸體（2861），使連接介面（28
    5 ）可活動地組裝至本體（286 ）上之技術特徵，雖證據4
    係揭露連接介面（285 ）與本體（286 ）樞接，與系爭專利
    申請專利範圍第5 項之遮體（60）與殼體（50）樞接並非為
    相同之樞接位置，然二者皆係利用樞軸而樞接二個元件，使
    二個元件具有可活動地組裝之功能，兩者相較，系爭專利申
    請專利範圍第5項僅為改變樞接之位置，且利用樞軸來樞接
    二個元件係屬於樞接技術領域中之習知技術，故系爭專利申
    請專利範圍第5 項進一步界定之附屬技術特徵，仍為證據4
    所揭露。
  (2)另系爭專利申請專利範圍第5 項相較於第4 項，乃增加遮體
    （60）以樞軸與殼體（50）樞接之功效。經查，證據4 之記
    憶卡亦具有利用軸體（2851、2861）樞接連接介面（285 ）
    與本體（286 ），使連接介面（28）可活動地組裝至本體（
    286 ）之功效，故系爭專利申請專利範圍第5項之遮體以樞
    軸與殼體樞接之功效，顯然與證據4 上開功效相同。而系爭
    專利申請專利範圍第4 項之功效與證據2 與3 之組合相同，
    已如前述，是系爭專利申請專利範圍第5 項之功效，亦僅為
    證據2 、3與4之相加，並無新功效產生。
  (3)綜上所述，系爭專利申請專利範圍第5 項所依附之第4 項既
    不具進步性，已如前述，其進一步界定之附屬技術特徵僅為
    證據4 之樞接位置之改變，其功效復為證據2 、3 與4 之相
    加，是以，就整體言之，系爭專利申請專利範圍第5項並未
    產生不可預期之功效，為其所屬技術領域中具有通常知識者
    依證據2 、3 與4 之先前技術顯能輕易完成，故證據2 、3
    與4 可證明系爭專利申請專利範圍第5 項不具進步性。
  (4)被告雖主張：「證據4 之可活動樞轉者為連接介面，並非如
    系爭案專利第5 項的可活動樞轉者為遮體；證據2 、證據3
    與證據4 之組合不足以證明系爭專利請求項第5 項不具進步
    性」云云（參原處分第4 頁第14至17行及行政訴訟答辯書第
    4 頁第9 至12行），惟查，證據4 所揭露連接介面（285 ）
    與本體（286 ）之樞接，與系爭專利申請專利範圍第5 項之
    遮體（60）與殼體（50）樞接雖並非相同之樞接位置，然二
    者皆係利用樞軸而樞接二個元件，使二個元件具有可活動地
    組裝功能，且系爭專利申請專利範圍第5 項之樞軸與證據4
    之軸體皆為具有使元件活動樞轉之功效，兩者相較，系爭專
    利申請專利範圍第5 項僅係改變樞接之位置，並未產生不可
    預期之功效，難謂證據2、3與4不足以證明系爭專利申請專
    利範圍第5項不具進步性，被告前揭所述，並不可採。
  8.證據2 、證據3 與證據4 之組合可否證明系爭專利申請專利
    範圍第6 項不具進步性：
  (1)按系爭專利申請專利範圍第6 項係依附於第4 項之附屬項，
    其界定之附屬技術特徵為：「其中該遮體係藉由一絞鍊，樞
    接至該電路板與該殼體上鄰近該第二外部連接器一端的對應
    位置上，令該遮體與該殼體組合成一體時，該電路板上鄰近
    該第二外部連接器的一端恰可容置在該遮體的該凹槽內」；
    經查，證據4第九A及B圖已揭露在連接介面（285）設有軸體
    （2851），以樞接至本體（286 ）對應位置上所設之軸體（
    2861），使連接介面（285 ）可活動地組裝至本體（286 ）
    上。雖證據4 係揭露連接介面（285 ）與本體（286 ）以樞
    軸樞接，與系爭專利申請專利範圍第6 項之遮體（60）與殼
    體（50）係以絞鍊樞接，兩者並非使用相同之樞接元件與位
    置，然不可否認者，乃二者皆係利用樞接元件而樞接二個元
    件，使二個元件具有可活動地組裝之功能，而絞鍊與樞軸皆
    屬於樞接技術領域中之習知樞接元件，系爭專利申請專利範
    圍第6 項相較於證據4 僅為改變樞接元件與位置，故系爭專
    利申請專利範圍第6 項進一步界定之附屬技術特徵，業經證
    據4 所揭露。
  (2)另系爭專利申請專利範圍第6 項相較於第4 項，乃增加遮體
    （60）以絞鍊（65）與殼體（50）樞接之功效，而證據4 之
    記憶卡乃係利用軸體（2851、2861）樞接連接介面（285 ）
    與本體（286 ），使連接介面（28）具有可活動地組裝至本
    體（286 ）之功效，兩者相較，系爭專利申請專利範圍第6
    項之遮體以絞鍊與殼體樞接的功效，與證據4相同 ，而系爭
    專利申請專利範圍第4 項之功效乃證據2 與3 之組合，已如
    前述，是系爭專利申請專利範圍第6 項之功效為證據2 、3
    與4之相加，並無新功效產生。
  (3)綜上所述，系爭專利申請專利範圍第6 項所依附之第4 項既
    不具進步性，已如前述，而其進一步界定之附屬技術特徵僅
    為證據4 之樞接元件與位置之改變，且系爭專利申請專利範
    圍第6 項之功效，亦僅為證據2 、3 與4 之相加，是以，就
    整體言之，系爭專利申請專利範圍第6項並未產生不可預期
    之功效，其所屬技術領域中具有通常知識者，依證據2 、3
    與4 之先前技術即顯能輕易完成，故證據2 、3 與4 之組合
    可證明系爭專利申請專利範圍第6 項不具進步性。
  (4)被告雖主張：「惟證據4並無揭示絞鍊構造，該領域中具有
    通常知識者並無從證據4 的揭示聯想到絞鍊構造；證據2 、
    證據3與證據4之組合不足以證明系爭專利請求項第6項不具
    進步性」云云（參原處分第5 頁第7 至10行及行政訴訟答辯
    書第5 頁第2 至5 行），經查，雖證據4 雖並未揭露以絞鍊
    樞接二個元件，然利用絞鍊或樞軸樞接二個元件者，均屬樞
    接技術領域中之習知樞接元件，且系爭專利申請專利範圍第
    6項之絞鍊與證據4之軸體皆為具有使元件活動樞轉之功效，
    兩者相較，系爭專利申請專利範圍第6 項僅係改變樞接之元
    件與位置，並未產生不可預期之功效，難謂證據2、3與4不
    足以證明系爭專利申請專利範圍第6 項不具進步性；是被告
    前述並非可採。
  9.證據2 與證據3 之組合可否證明系爭專利申請專利範圍第7
    項不具進步性：
  (1)查系爭專利申請專利範圍第7 項係依附於第1 或第3 項之附
    屬項，其所界定之附屬技術特徵為：「其中該遮體可為一嵌
    套，該嵌套一端可活動地套設至該電路板上鄰近該第二外部
    連接器的一端，令該第二外部連接器恰包覆在該嵌套內，當
    該嵌套與該殼體套合成一體時，所形成的整體尺寸，係等於
    該第一種記憶卡規格的尺寸」。經查，證據3 第二、三圖揭
    露後蓋（50）可活動地套設在USB 介面連接器之一端，令US
    B 介面連接器恰包覆在後蓋（50）內，且證據3 說明書第9
    頁第1 至2 行記載：「當後蓋（50）對應套設於該USB 接頭
    後，整體尺寸係符合一標準規格的SD記憶卡，可直接插設於
    一SD連接埠中」等語，可知證據3 之後蓋（50）與殼體套合
    成一體時，所形成之整體尺寸係等於標準SD記憶卡規格（即
    第一種記憶卡規格）之尺寸，故系爭專利申請專利範圍第7
    項界定之附屬技術特徵，已為證據3 所揭露。
  (2)另系爭專利申請專利範圍第7 項相較於第1 或第3 項，乃增
    加嵌套（80）可活動地套設於第二外部連接器（43）之功效
    。惟證據3 之記憶卡後蓋（50）亦具有可活動地套設於USB
    介面連接器之功效，足徵系爭專利申請專利範圍第7 項之嵌
    套可活動地套設於第二外部連接器之功效，與證據3 相同。
    而系爭專利申請專利範圍第1 或第3 項之功效為證據2 與3
    之相加，已如前述，是系爭專利申請專利範圍第7 項之功效
    亦為證據2 與3 之相加，並無新功效產生。綜上，系爭專利
    申請專利範圍第7 項所依附之第1 或3 項既不具進步性，已
    如前述，而其進一步界定之附屬技術特徵復為證據3 所揭露
    ，且系爭專利申請專利範圍第7 項之功效又為證據2 與3 之
    相加，是以，就整體言之，系爭專利申請專利範圍第7 項並
    未產生不可預期之功效，為其所屬技術領域中具有通常知識
    者依證據2 與3 之先前技術顯能輕易完成，故證據2 與3 可
    證明系爭專利申請專利範圍第7 項不具進步性。
  10.證據5 與證據6 之組合可否證明系爭專利申請專利範圍第1
    項不具進步性：
  (1)查系爭專利申請專利範圍第1 項以及證據5 所揭露之技術特
    徵，均已分別說明於理由六(二)(三)欄中，均不再贅。而證據5
    說明書第1 頁倒數第2 行至最後1 行記載：「如圖3 所示，
    由本新型的立體分解示意圖可見，主要設有一由上、下殼31
    、32所組成的長形本體3 ……」，以及說明書第2 頁第3 至
    5 行記載：「由於前述上、下殼31、32的一側及前端，分別
    設有對稱的門狀缺口311 、321 及312 、322 ，當轉換電路
    33鎖固並將上、下殼31、32相互套合後，插槽34恰可置於兩
    缺口311 、321 ，構成突露狀……」等語，可知證據5 之讀
    卡機具有一本體（3 ），且本體（3 ）上開設有由缺口（31
    1 、321 ）所形成之插接槽，故系爭專利申請專利範圍第1
    項之「一殼體，其上開設有至少一插接槽」技術特徵，已為
    證據5所揭露。另比較系爭專利申請專利範圍第1項與證據5
    兩者，系爭專利申請專利範圍第1 項之電路板（40）等同於
    證據5 之轉換電路（33），證據5 圖3 揭露轉換電路（33）
    係容置在本體（3）中，而證據5說明書第2頁第1至2行記載
    ：「於該轉換電路33設有一插槽34，並由轉換電路33以導線
    35連接於一USB 插頭36，使轉換電路33扣固或鎖固於本體3
    內。」，另第4 至7 行記載：「由於前述上、下殼31、32的
    一側及前端，分別設有對稱的門狀缺口311 、321 及312 、
    322，當轉換電路33鎖固並將上、下殼31、32相互套合後，
    插槽34恰可置於兩缺口311 、321 ，構成突露狀，以供不同
    的快閃記憶卡插接，而USB插頭36則夾置於兩缺口312、322
    ，構成向外突伸，以供插接於電腦所提供的USB插座……」
    等語，可知證據5 之轉換電路（33）一端連接有USB 插頭（
    36），且USB插頭（36）係曝露在可供觸接的狀態（即等同
    於系爭專利申請專利範圍第1 項之第二外部連接器43），而
    證據5 之轉換電路（33）插槽（34）係設在缺口（311 、32
    1 ）形成之插接槽對應位置，可使記憶卡插入插槽（14）時
    ，記憶卡上之導電接點可與插槽形成電氣連接（即等同於系
    爭專利申請專利範圍第1項之內部連接器44），因此系爭專
    利申請專利範圍第1項之「電路板」之「第二外部連接器」
    與「內部連接器」等技術特徵，已為證據5所揭露。惟因證
    據5 之轉換電路（33）僅有一種與外部連接器連接之端子（
    USB 插頭36），並不具有可與第二種外部連接器連接之端子
    ，故證據5 顯然並未揭露系爭專利申請專利範圍第1 項之「
    電路板」之「第一外部連接器」技術特徵；又證據5之讀卡
    機亦不具有等同於系爭專利申請專利範圍第1項之「遮體」
    元件，故證據5 亦未揭露系爭專利申請專利範圍第1 項之「
    遮體」技術特徵。
  (2)至證據6 所揭露之技術特徵，亦已說明於理由六(三)欄中，茲
    不復贅。經查，證據6說明書第9頁第3至16行記載：「本發
    明提供的一種具有雙介面連接裝置的儲存器儲存裝置，其包
    括：一殼體，容置並承載各後敘元件；一印刷電路板，其設
    於殼體內，且具必要的電路導線布局設置；……一系統介面
    連接裝置，顯露於殼體外，並具線路與印刷電路板連結，其
    外部具有可與應用系統為崁插連結的插孔或插腳設計，嵌置
    於其應用系統的插槽上；以及另一介面連接裝置，顯露於殼
    體外，並具焊接點與印刷電路板連結，其具可與另一不同介
    面插槽嵌置的插孔或插腳設計，嵌置於此介面的插槽上而成
    。」等語，可知證據6 之印刷電路板上形成有一系統介面連
    接裝置及一介面連接裝置，其中系統介面連接裝置係曝露在
    可供觸接之狀態（即等同於系爭專利申請專利範圍第1項之
    第一外部連接器42），而介面連接裝置亦曝露在可供觸接之
    狀態（即等同於系爭專利申請專利範圍第1項之第二外部連
    接器43），故系爭專利申請專利範圍第1項之「電路板」之
    「第一外部連接器」與「第二外部連接器」等技術特徵，已
    為證據6 所揭露。又證據6 圖4 揭露其存儲卡具有一護蓋（
    71），可活動地套設於連接器（72）（即系爭專利申請專利
    範圍第1項之第二外部連接器43），而證據6說明書第14頁第
    9至10行記載：「可知當護蓋71套上存儲卡70後，即與一般
    的存儲卡大小相同，而可使用於應用系統中……」等語，可
    知，證據6 之護蓋（71）與存儲卡（70）之殼體組合成一體
    時，其整體尺寸等於一般記憶卡（即系爭專利申請專利範圍
    第1項之第一種記憶卡）規格的尺寸，故系爭專利申請專利
    範圍第1項之「一遮體，係可活動地設該電路板上鄰近該第
    二外部連接器的一端，以在該遮體與該殼體組合成一體時，
    其整體尺寸等於第一種記憶卡規格的尺寸」技術特徵，亦為
    證據6所揭露。
  (3)再就系爭專利申請專利範圍第1 項之功效而言，系爭專利申
    請專利範圍第1 項之記憶卡式讀卡機具有透過USB 介面插槽
    讀寫某一規格記憶卡內的資料，或將其插入一電子裝置符合
    另一記憶卡規格之介面插槽內，進行資料讀寫，同時實現讀
    卡機及轉接器之功效。經查，證據5 之讀卡機具有供快閃記
    憶卡插入並將其插入電腦的USB插座內，進行資料讀寫之功
    效，故系爭專利申請專利範圍第1 項之轉接器之功效顯然與
    證據5 相同；另查，證據6 之儲存裝置亦具有可插入USB 介
    面插槽或應用系統介面插槽（如memory stick card ）內，
    以進行資料讀寫之功效，故系爭專利申請專利範圍第1 項之
    雙介面讀卡機的功效與證據6 亦屬相同；是以，系爭專利申
    請專利範圍第1 項之功效乃為證據5 與6 之組合，並無新功
    效產生。綜上所述，系爭專利申請專利範圍第1 項之「殼體
    」及「電路板」之「第二外部連接器」與「內部連接器」等
    技術特徵，已為證據5所揭露，「遮體」及「電路板」之「
    第一外部連接器」與「第二外部連接器」等技術特徵，則為
    證據6 所揭露，且系爭專利申請專利範圍第1 項之功效乃為
    證據5 與證據6 之相加，就整體言之，系爭專利申請專利範
    圍第1 項並未產生不可預期之功效，且為其所屬技術領域中
    具有通常知識者依證據5 與證據6 之先前技術即顯能輕易完
    成，故證據5 與6 可證明系爭專利申請專利範圍第1 項不具
    進步性。
  (4)至被告所稱：「然證據5 或證據6 所揭示者皆非在電路板上
    形成一第一外部連接器、又形成一第二外部連接器及又形成
    至少一內部連接器，其中該第一外部連接器及該第二外部連
    接器43係曝露在可供觸接的狀態，該內部連接器係設在該插
    接槽的對應位置；證據5 與證據6 之組合難以聯想出在電路
    板上形成一第一外部連接器、又形成一第二外部連接器及又
    形成至少一內部連接器，其中該第一外部連接器及該第二外
    部連接器係曝露在可供觸接的狀態，內部連接器係設在該插
    接槽的對應位置。原告主張系爭專利請求項1相較於證據5、
    6之組合不具進步性等云云自未足採」云云（參行政訴訟答
    辯書第5 頁倒數第3 行至第6 頁第8 行），惟查，系爭專利
    申請專利範圍第1 項之「電路板」之「第二外部連接器」與
    「內部連接器」等技術特徵已為證據5 所揭露，又所謂「第
    一外部連接器」與「第二外部連接器」等技術特徵復為證據
    6所揭露，皆已如前述，因此系爭專利申請專利範圍第1 項
    之「電路板」技術特徵乃為證據5 與6之組合，且系爭專利
    申請專利範圍第1 項的功效乃為證據5 與6之相加，並無新
    功效產生，難謂證據5 與證據6 不足以證明系爭專利申請專
    利範圍第1 項不具進步性，是被告上開所述，並不可採。
  11.證據5 與證據6 之組合可否證明系爭專利申請專利範圍第2
    項不具進步性：
  (1)查系爭專利申請專利範圍第2 項係依附於第1 項之附屬項，
    其附屬技術特徵已如前述，故不再贅。經查，證據6 說明書
    第10頁倒數第3 行至最後1 行記載：「請再參閱圖示，其中
    圖11所示為圖10所示的儲存器儲存裝置的立體分解圖，即以
    memory stick card為例，其中標號202為印刷電路板，114
    與113A則為外殼……」等語，可知證據6 之存儲卡其殼體包
    括上殼體（即外殼114）及下殼體（即外殼113A），且外殼
    （114 、113A）二殼體間形成容置空間，恰可用以容置印刷
    電路板（202 ），並包覆在印刷電路板（202 ）外，故系爭
    專利申請專利範圍第2 項所揭露之「其中該殼體包括一上殼
    體及一下殼體，該二殼體間形成一容置空間，恰可用以容置
    該電路板，並包覆在該電路板外」技術特徵，已為證據6所
    揭露。另證據6 圖4 揭露存儲卡（70）之系統介面連接器（
    74）上具有開口（即系爭專利申請專利範圍第2項之第二開
    口512 ），可使系統介面連接器74之接腳曝露在可供觸接之
    狀態，而存儲卡70之連接器72（即系爭專利申請專利範圍第
    2項之第一外部連接器42）上亦具有開口（即系爭專利申請
    專利範圍第2 項之第一開口511 ），可使連接器（72）之接
    腳曝露在可供觸接之狀態，故系爭專利申請專利範圍第2項
    所揭露之「該殼體上設有第一開口及第二開口，該第一開口
    及第二開口係分別設在對應於該第一外部連接器及第二外部
    連接器的位置，使該第一外部連接器及第二外部連接器上的
    該等接腳曝露在可供觸接的狀態」技術特徵，亦為證據6 所
    揭露。
  (2)另系爭專利申請專利範圍第2 項相較於第1 項，乃進一步增
    加以上、下殼體包覆電路板，以及以第一開口與第二開口分
    別曝露第一外部連接器與第二外部連接器之功效。經查，證
    據6之存儲卡亦具有以上、下外殼包覆印刷電路板，以及系
    統介面連接器與USB介面連接器之位置設有開口，使其曝露
    在外之功效，故系爭專利申請專利範圍第2 項之以上、下殼
    體包覆電路板，以及以第一開口與第二開口分別曝露第一外
    部連接器與第二外部連接器之功效，與證據6 相同。而系爭
    專利申請專利範圍第1 項之功效為證據5 與6 之相加，已如
    前述，因此系爭專利申請專利範圍第2 項之功效亦為證據5
    與證據6之相加，並無新功效產生。綜上所述，系爭專利申
    請專利範圍第2 項所依附之第1 項既不具進步性，已如前述
    ，而其進一步界定之附屬技術特徵復為證據6 所揭露，且系
    爭專利申請專利範圍第2 項之功效僅為證據5 與6 之相加，
    是就整體而言，系爭專利申請專利範圍第2項並未產生不可
    預期之功效，為其所屬技術領域中具有通常知識者依證據5
    與6 之先前技術顯能輕易完成，故證據5 與6 可證明系爭專
    利申請專利範圍第2 項不具進步性。
  12.證據5 與證據6 之組合可否證明系爭專利申請專利範圍第3
    項不具進步性：
  (1)系爭專利申請專利範圍第3 項係依附於第2 項之附屬項，其
    所揭露之附屬技術特徵，亦已說明如上，亦不再贅。經查，
    證據5 圖3 揭露插槽（34）係開設在本體（3 ）上，且插槽
    （34）係對應於轉換電路（33）之位置，另證據5 說明書第
    2 頁第4 至6 行記載：「當轉換電路33鎖固並將上、下殼31
    、32相互套合後，插槽34恰可置於兩缺口311 、321 ，構成
    突露狀，以供不同的快閃記憶卡插接」等語，可知快閃記憶
    卡（即第二種規格之記憶卡）插入插槽（34）時，快閃記憶
    卡可與轉換電路（33）形成電氣連接，故系爭專利申請專利
    範圍第3 項界定之附屬技術特徵已為證據5 所揭露。
  (2)另系爭專利申請專利範圍第3 項相較於第2 項，乃增加插接
    槽（521 ）可供符合第二種記憶卡規格之記憶卡插入之功效
    ，然證據5 之讀卡機之插槽（34），亦具有可供快閃記憶卡
    （即第二種規格記憶卡）插入之功效，故系爭專利申請專利
    範圍第3 項之插接槽可供符合第二種記憶卡規格之記憶卡插
    入之功效，實與證據5 相同。而系爭專利申請專利範圍第2
    項之功效為證據5 與6 之相加，已如前述，是系爭專利申請
    專利範圍第3 項之功效亦同為證據5 與6 之相加，並無新功
    效產生。綜上所述，系爭專利申請專利範圍第3 項所依附之
    第2 項既不具進步性，已如前述，而其進一步界定之附屬技
    術特徵復為證據5 所揭露，且系爭專利申請專利範圍第3 項
    之功效又為證據5 與6 之相加，是就整體而言，系爭專利申
    請專利範圍第3 項並未產生不可預期之功效，為其所屬技術
    領域中具有通常知識者依證據5 與6 之先前技術顯能輕易完
    成，故證據5 與6 可證明系爭專利申請專利範圍第3 項不具
    進步性。
  13.證據5 與證據6 之組合可否證明系爭專利申請專利範圍第4
    項不具進步性：
  (1)按系爭專利申請專利範圍第4 項係依附於第1 或第3 項之附
    屬項，其附屬技術特徵已如前述，爰不再贅。經查，證據6
    圖4 業已揭露護蓋（71）係可活動地套設在存儲卡（70）之
    連接器（72）之一端，令連接器（72）恰包覆在護蓋（71）
    內之特徵，可知，證據6 之護蓋（71）其一端設有可容置連
    接器（72）之凹槽，故系爭專利申請專利範圍第4 項界定之
    附屬技術特徵，應已為證據6 所揭露。
  (2)另系爭專利申請專利範圍第4 項相較於第1 或第3 項，乃增
    加遮體（60）以凹槽容置第二外部連接器（43）之功效，而
    證據6 之記憶卡護蓋（71）亦具有凹槽以容置連接器（72）
    之功效，故系爭專利申請專利範圍第4 項之遮體以凹槽容置
    第二外部連接器之功效，與證據6 相同，而系爭專利申請專
    利範圍第1 或第3 項之功效復為證據5 與證據6 之相加，已
    如前述，是系爭專利申請專利範圍第4 項之功效亦為證據5
    與6 之相加，並無新功效產生。綜上所述，系爭專利申請專
    利範圍第4 項所依附之第1 或3 項既不具進步性，已如前述
    ，而其進一步界定之附屬技術特徵復為證據6 所揭露，且系
    爭專利申請專利範圍第4 項之功效又屬證據5 與證據6 之相
    加，是就整體而言，系爭專利申請專利範圍第4 項並未產生
    不可預期之功效，為其所屬技術領域中具有通常知識者依證
    據5 與證據6 之先前技術即顯能輕易完成，故證據5 與6 可
    證明系爭專利申請專利範圍第4 項不具進步性。
  14.證據5 與6 之組合可否證明系爭專利申請專利範圍第5 項不
    具進步性：
  (1)系爭專利申請專利範圍第5 項係依附於第4 項之附屬項，其
    所界定之附屬技術特徵已如前述，茲不再贅。經查，證據5
    之讀卡機並無遮體，而證據6 之記憶卡護蓋（71）係為可分
    離式地與存儲卡（70）套合，證據5 與6 雖均未揭露遮體與
    殼體間之連接方式，惟利用樞軸以樞接二元件乃屬於樞接技
    術領域中之習知技術，故系爭專利申請專利範圍第5 項所界
    定之附屬技術特徵乃為習知技術。
  (2)另系爭專利申請專利範圍第5 項相較於第4 項，乃增加遮體
    （60）以樞軸與殼體（50）樞接之功效，惟因利用樞軸樞接
    二個元件乃屬樞軸之習知功效，故系爭專利申請專利範圍第
    5 項之遮體利用樞軸與殼體樞接之功效乃屬習知功效，而系
    爭專利申請專利範圍第4 項之功效為證據5 與6 之相加，已
    如前述，是系爭專利申請專利範圍第5 項之功效乃為證據5
    、證據6 與習知功效之相加，並無新功效產生。綜上所述，
    系爭專利申請專利範圍第5 項所依附之第4 項既不具進步性
    ，已如前述，而其進一步界定之附屬技術特徵復為習知技術
    ，且系爭專利申請專利範圍第5 項的功效乃為證據5 、6 與
    習知功效之相加，是就整體而言，系爭專利申請專利範圍第
    5 項並未產生不可預期之功效，且為其所屬技術領域中具有
    通常知識者依證據5 與證據6 之先前技術顯能輕易完成，故
    證據5 與6 可證明系爭專利申請專利範圍第5 項不具進步性
    。
  15.證據5 與6 之組合可否證明系爭專利申請專利範圍第6 項不
    具進步性：
  (1)系爭專利申請專利範圍第6 項係依附於第4 項之附屬項，其
    進一步界定之附屬技術特徵已如前述，亦不再贅。經查，證
    據5 之讀卡機並無遮體，而證據6 之記憶卡護蓋（71）係為
    可分離式地與存儲卡（70）套合，證據5 與6 兩者雖皆未揭
    露遮體與殼體間之連接方式，惟利用絞鍊以樞接二個元件係
    屬於樞接技術領域中之習知技術，故系爭專利申請專利範圍
    第6 項界定之附屬技術特徵乃為習知技術。
  (2)另系爭專利申請專利範圍第6 項相較於第4 項，乃增加遮體
    （60）以絞鍊（65）與殼體（50）樞接之功效，而利用絞鍊
    樞接二個元件乃屬絞鍊之習知功效，故系爭專利申請專利範
    圍第6 項之遮體以絞鍊與殼體樞接之功效仍不脫習知功效之
    範疇，而系爭專利申請專利範圍第4 項之功效為證據5 與6
    之相加，已如前述，是系爭專利申請專利範圍第6 項之功效
    為證據5 、6 與習知功效之相加，並無新功效產生。綜上所
    述，系爭專利申請專利範圍第6 項所依附之第4 項既不具進
    步性，已如前述，而其進一步界定之附屬技術特徵復為習知
    技術，且系爭專利申請專利範圍第6項的功效為證據5、6與
    習知功效之相加，是就整體而言，系爭專利申請專利範圍第
    6 項並未產生不可預期之功效，為其所屬技術領域中具有通
    常知識者依證據5 與證據6 之先前技術顯能輕易完成，故證
    據5 與6 可證明系爭專利申請專利範圍第6 項不具進步性。
  16.證據5 與6 之組合可否證明系爭專利申請專利範圍第7 項不
    具進步性：
  (1)系爭專利申請專利範圍第7 項係依附於第1 或第3 項之附屬
    項，其進一步界定之附屬技術特徵已如前述，不再贅述。經
    查，證據6 圖4 揭露護蓋（71）係可活動地套設在連接器（
    72）一端，令連接器（72）恰包覆在護蓋（71）內，且證據
    6 說明書第8 頁第9 至10行記載：「當護蓋71套上存儲卡70
    後，即與一般的存儲卡大小相同，而可使用於應用系統中」
    等語，可知證據6 之護蓋（71）與存儲卡（70）套合成一體
    時，所形成之整體尺寸係等於標準記憶卡規格（即第一種記
    憶卡規格）尺寸，故系爭專利申請專利範圍第7項界定之附
    屬技術特徵，顯已為證據6所揭露。
  (2)另系爭專利申請專利範圍第7 項相較於第1 或第3 項，係增
    加嵌套（80）可活動地套設於第二外部連接器（43）之功效
    。經查，證據6 之記憶卡護蓋（71）亦具有可活動地套設於
    連接器（72）之功效，故系爭專利申請專利範圍第7 項之嵌
    套可活動地套設於第二外部連接器之功效，顯與證據6 相同
    。而系爭專利申請專利範圍第1 或第3 項之功效，乃為證據
    5 與證據6 之相加，已如前述，是系爭專利申請專利範圍第
    7項之功效亦為證據5與證據6之相加，並無新功效產生。綜
    上所述，系爭專利申請專利範圍第7 項所依附之第1 或第3
    項既不具進步性，已如前述，而其進一步界定之附屬技術特
    徵復為證據6 所揭露，且系爭專利申請專利範圍第7 項之功
    效又為證據5 與證據6 之相加，是就整體而言，系爭專利申
    請專利範圍第7項並未產生不可預期之功效，為其所屬技術
    領域中具有通常知識者依證據5 與證據6 之先前技術即顯能
    輕易完成，故證據5 與6 可證明系爭專利申請專利範圍第7
    項不具進步性。
  (五)綜觀前述，本件被告之原處分及答辯書係將系爭專利申請專
    利範圍第1 項之「一遮體，係可活動地設該電路板上……」
    排除「遮體與殼體皆單獨分離」之組合方式（按即證據3 後
    蓋之組合方式），惟所謂「可活動地」一詞，應包含「遮體
    樞接於殼體而與殼體組合」及「遮體可分離於殼體而與殼體
    組合」兩種解釋，且由第1 項之附屬項第5 項及第6 項進一
    步界定之「遮體係樞接於殼體」（此指遮體樞接於殼體之方
    式），以及附屬項第7 項所進一步界定之「遮體可為一嵌套
    」（遮體與殼體分離之方式），可知申請專利範圍第1 項所
    謂之「遮體與殼體的組合方式」一詞，應涵蓋附屬項之解釋
    ，被告上開排除後所為之解釋，尚非的論。本件參加人系爭
    專利申請專利範圍第1 項已明確記載申請專利之發明，且其
    說明堪認為明確且充分揭露，符合專利法第108 條準用第26
    條第2 項、第3 項之規定。惟因證據2 與3 可證明系爭專利
    申請專利範圍第1 至4 項及第7 項不具進步性，證據2 、3
    與4 可證明第5 至6 項不具進步性，原告於行政訴訟階段所
    提出之證據5 與6 可證明第1 至7 項不具進步性，本件參加
    人系爭專利即有不應准許事由，是被告機關所為舉發不成立
    之處分，於法即有未洽。訴願決定未加指摘而予維持，亦非
    妥適。原告請求撤銷訴願決定及原處分，並請求判命被告應
    為撤銷系爭專利之審定，為有理由，應予准許。
七、本件事證已明，兩造其餘主張或答辯，已與本院判決結果無
    涉，爰毋庸一一論列，併此敘明。
據上論結，本件原告之訴為有理由，依智慧財產案件審理法第1
條、行政訴訟法第98條第1 項前段，判決如主文。
中　　華　　民　　國　　100  　年　　1　　月　　13　　日
                    智慧財產法院第一庭
                          審判長法  官  李得灶
                                法  官　林欣蓉
                                法  官　汪漢卿
以上為正本係照原本作成。
如不服本判決，應於送達後20日內，向本院提出上訴狀並表明上
訴理由，如於本判決宣示後送達前提起上訴者，應於判決送達後
20日內補提上訴理由書（須按他造人數附繕本）。
中　　華　　民　　國　　100  　年　　1　　月　　13　　日
　　　　　　　　　　　　　　    書記官　邱于婷
